臺灣臺中地方法院民事判決
110年度勞簡字第99號
原      告  林韋成  
            吳俊誼  
被      告  銓石企業有限公司

法定代理人  林金龍  
上列當事人間請求給付資遣費等事件，本院於民國110年12月9日
言詞辯論終結，判決如下：
    主    文
一、被告應給付原告乙○○新臺幣134,663元，及自民國110年10月
    29日起至清償日止，按週年利率5%計算之利息。
二、被告應給付原告甲○○新臺幣172,457元，及自民國110年10月
    29日起至清償日止，按週年利率5%計算之利息。
三、訴訟費用由被告負擔。
四、本判決第一項、第二項得假執行；但被告如各以新臺幣134,
    663元、172,457元分別為原告乙○○、甲○○預供擔保後，各得
    免為假執行。
    事實及理由
壹、程序部分： 
    被告經合法通知，未於言詞辯論期日到場，核無民事訴訟法
    第386條所列各款情形，爰依原告之聲請，由其一造辯論而
    為判決。
貳、實體部分：
一、原告主張：原告乙○○、甲○○(下稱原告2人)分別於民國104年
    3月16日、102年3月15日起受僱於被告擔任技術員，每月約
    定薪資為新臺幣(下同)35,000元，然被告於109年10月31日
    無預警以其將歇業為由，未經預告終止其與原告2人之勞動
    契約。而被告除開立非自願離職證明書予原告2人外，迄今
    未依法給付資遣費及預告工資，前經原告2人聲請勞資爭議
    調解，因被告未出席，致調解不成立，復經原告發支付命命
    ，無法送達被告在案，原告2人僅得提起本件訴訟。原告2人
    請求之項目及金額如下：
  ㈠原告乙○○於契約終止前六個月即109年5月至10月，實際受領
    之工資分別為39,999元、35,000元、33,250元、34,752元、
    35,335元及34,168元（加計每月扣除之勞健保自付額分別為
    670元、524元），加總後除以六為35,418元，而以此數額計
    算平均工資，被告應給付原告資遣費99,663元及預告工資35
    ,000元，共計134,663元。爰依勞工退休金條例（下稱勞退
    條例）第12條第1項及勞動基準法（下稱勞基法）第16條規
    定請求之。
　㈡原告甲○○於契約終止前六個月即109年5月至10月，實際受領
    之工資分別為37,993元、35,000元、35,000元、36,580元、
    36,580元與35,000元（加計每月扣除之勞健保自付額分別為
    335元、524元），加總後除以六為36,028元，而以此數額計
    算平均工資，被告應給付原告資遣費137,457元及預告工資3
    5,000元，共計172,457元。爰依勞退條例第12條第1項、勞
    基法第16條規定請求之。
　㈢並聲明：如主文第1、2項所示。
二、被告方面：
    被告未於言詞辯論期日到場，亦未提出準備書狀作何聲明或
    陳述。
三、得心證之理由：
  ㈠原告乙○○、甲○○主張其等分別自104年3月16日、102年3月15
    日起受僱於被告，約定月薪為35,000元；嗣於109年10月31
    日被告以歇業為由未定預告期間終止其與原告2人間之勞動
    契約，以及臺中市政府勞工局認定被告於109年11月1日歇業
    、被告未出席109年12月1日及同年月9日由原告2人申請之勞
    資爭議調解會議、原告2人所聲請核發之支付命令對被告無
    法送達等節，業據其等提出離職證明書、臺中市政府勞工局
    110年1月28日中市勞動字第1100004111號函、社團法人台中
    市勞資關係協會109年12月1日勞資爭議調解紀錄、社團法人
    臺中市（縣）勞資關係協會109年12月9日勞資爭議調解紀錄
    、臺灣臺中地方法院非訟事件處理中心110年3月15日中院麟
    非拾110司促3458號通知各1份為證（見本院卷第23-34頁）
    ，核屬相符，堪認屬實。
  ㈡資遣費及預告期間工資部分：
　⑴按「雇主依第11條或第13條但書規定終止勞動契約者，其預
    告期間依左列各款之規定：一、繼續工作三個月以上一年未
    滿者，於十日前預告之。二、繼續工作一年以上三年未滿者
    ，於二十日前預告之。三、繼續工作三年以上者，於三十日
    前預告之。」、「雇主未依第一項規定期間預告而終止契約
    者，應給付預告期間之工資。」，勞基法第16條第1項、第3
    項定有明文。次按，雇主因歇業，得預告勞工終止勞動契約
    ；又，勞工適用本條例之退休金制度者，適用本條例後之工
    作年資，於勞動契約依勞基法第11條、第13條但書、第14條
    及第20條或職業災害勞工保護法第23條、第24條規定終止時
    ，其資遣費由雇主按其工作年資，每滿1年發給2分之1個月
    之平均工資，未滿1年者，以比例計給；最高以發給6個月平
    均工資為限，不適用勞基法第17條之規定，勞基法第11條第
    1款、勞退條例第12條第1項亦有明文。
  ⑵原告2人均係於109年10月31日遭被告以歇業事由終止勞動契
    約，且被告未定期間預告，業據審認如前，則原告2人主張
    被告應依上開規定給付資遣費及預告期間工資，自屬有據。
    而：
  ①依據原告乙○○、甲○○提出之合作金庫商業銀行存款存摺明細
    （含存款存摺登摺交易清單，見本院卷第35-55頁）各1份，
    加計原告2人每月遭扣除之勞健保自付額各為1,194元、859
    元後，原告乙○○、甲○○離職前6個月之平均薪資分別為35,41
    8元、36,028元。
　②基此，原告乙○○係104年3月16日起任職，計至最後工作日109
    年10月31日止，其請求給付資遣費99,663元( 見本院卷第45
    頁)、預告期間工資35,000元，均應予准許。又原告甲○○係1
    02年3月15日起任職，計至最後工作日109年10月31日止，原
    告請求給付資遣費137,457元（見本院卷第57頁）、預告期
    間工資35,000元，亦皆應予准許。
四、按給付有確定期限者，債務人自期限屆滿時起，負遲延責任
    。又遲延之債務，以支付金錢為標的者，債權人得請求依法
    定利率計算之遲延利息，但約定利率較高者，仍從其約定利
    率；應付利息之債務，其利率未經約定，亦無法律可據者，
    週年利率為百分之5，民法第229條第1項、第233條第1項、
    第203條定有明文。再按資遣費應於終止勞動契約後30日內
    發給；且依勞基法終止勞動契約時，雇主應即結清工資給付
    勞工，勞退條例第12條第2項及勞基法施行細則第9條亦有明
    定。據此，原告2人請求被告就上述資遣費及預告工資應自
    起訴狀繕本送達之翌日，即110年10月8日公示送達通知黏貼
    於本院公告處及登載於司法院網站（見本院卷第87頁）起經
    20日於同年月28日發生送達效力之翌日起至清償日止，按法
    定利率即週年利率5%計算之遲延利息，均應予准許。
五、綜上，本件原告乙○○依勞退條例第12條第1項、勞基法第16
    條第1、3項等規定，請求被告給付134,663元，及自110年10
    月29日起至清償日止，按週年利率5%計算之利息；暨原告甲
    ○○依上開法律規定請求被告給付172,457元，及自110年10月
    29日起至清償日止，按週年利率5%計算之利息，均為有理由
    ，應予准許。
六、本件係勞動事件，且係就勞工即原告2人為勝訴判決，應依
    勞動事件法第44條第1項規定職權宣告假執行，爰就本判決
    主文第一項、第二項部分，均職權宣告假執行，並依同條第
    2項規定，皆同時酌定相當之金額宣告雇主即被告得供擔保
    而免為假執行。
七、訴訟費用之負擔：民事訴訟法第78條。 　　
中　　華　　民　　國　　110 　年　　12　　月　　23　　日
                    勞動法庭    法  官  莊毓宸
正本係照原本作成。
如對本判決上訴，須於判決送達後20日內向本院提出上訴狀。如
委任律師提起上訴者，應一併繳納上訴審裁判費。
中　　華　　民　　國　　110 　年　　12　　月　　24　　日
                                書記官  劉欣怡